臺灣高雄地方法院刑事裁定　　　　　　　94年度聲判字第38號
聲　請　人　乙○○
訴訟代理人　林春華律師
被　　　告　丙○○
　　　　　　甲○○不起訴處分.
上列聲請人因告訴被告竊盜案件，不服臺灣高等法院高雄分院檢
察署檢察長民國94年6 月3 日駁回再議之處分（94年度上聲議字
第477 號），聲請交付審判，本院裁定如下：
    主  文
聲請駁回。
    理  由
一、聲請交付審判意旨略以：被告丙○○為偉錡貿易股份有限公
    司（下稱偉錡公司）負責人，被告甲○○（不起訴處分書等
    誤載為朱建昌或朱建昇）為偉錡公司員工。詎2 人竟共同基
    於意圖為自己不法所有之犯意聯絡，於民國93年7 月25日（
    應為20或21日），由被告甲○○夥同二名不知情之男子（亦
    為偉錡公司員工），駕駛車牌號碼ZV-677號（應為ZY-677號
    ）自用小貨車，前往告訴人即被告丙○○之母乙○○所承租
    、位於高雄市○○○路68號之倉庫，以自備鑰匙打開大門，
    徒手竊取告訴人所有置於倉庫內之煞車油7 箱（下稱上開煞
    車油7 箱）得手（價值新臺幣（下同）8,400 元），足認被
    告2 人涉犯共同竊盜罪嫌，甚為明確。然臺灣高雄地方法院
    檢察署檢察官不察，竟就被告等之前揭犯行誤為不起訴處分
    ，經聲請人聲請再議後，臺灣高等法院高雄分院檢察署檢察
    長亦認原不起訴處分之認事用法均無不合，而予維持，顯亦
    有所違誤，爰依法聲請交付審判等語。
二、按告訴人不服上級法院檢察署檢察長認再議為無理由而駁回
    之處分者，得於接受處分書後10日內委任律師提出理由狀，
    向該管第一審法院聲請交付審判。法院認為交付審判之聲請
    不合法或無理由者，應駁回之；刑事訴訟法第258 條之1 、
    第258 條之3 第2 項前段分別定有明文。經查，本件聲請人
    即告訴人以被告2 人涉犯竊盜罪嫌，向高雄市政府警察局小
    港分局提出告訴，經臺灣高雄地方法院檢察署檢察官為不起
    訴處分後，聲請人不服，聲請再議亦經臺灣高等法院高雄分
    院檢察署檢察長以再議為無理由而駁回。聲請人於94年6 月
    7 日收受前開再議駁回處分書，並於同月15日委任律師向本
    院聲請交付審判等情，分別有前揭不起訴處分書、處分書及
    刑事交付審判聲請狀附卷可稽，是本件交付審判之聲請應屬
    合法。
三、次按刑事訴訟法第258 條之1 規定告訴人得向法院聲請交付
    審判，核其立法意旨，係法律對於檢察官不起訴或緩起訴裁
    量權制衡之外部監督機制，此時，法院之職責僅在就檢察官
    所為不起訴或緩起訴之處分是否正確加以審查，藉以防止檢
    察機關濫權。依此立法精神，同法第258 條之3 第3 項規定
    ：「法院就交付審判之聲請為裁定前，得為必要之調查。」
    ，其所謂「得為必要之調查」，係指調查證據之範圍應以偵
    查中曾顯現者為限，不可就新提出之證據再為調查，亦不可
    蒐集偵查卷宗以外之證據，否則將與刑事訴訟法第260 條之
    再行起訴規定混淆不清（臺灣高等法院91年4 月25日刑庭會
    議法律問題研討意見參照）。又法院於審查交付審判之聲請
    有無理由時，除認為告訴人所指摘不利被告之事證未經檢察
    機關詳為調查或斟酌，或不起訴處分書所載理由違背經驗法
    則、論理法則或其他證據法則者外，不宜率予交付審判（法
    院辦理刑事訴訟案件應行注意事項第118 項參照）。至上開
    所謂告訴人所指摘不利被告之事證未經檢察機關詳為調查，
    係指告訴人所提出請求調查之證據，檢察官未予調查，且若
    經調查，即足以動搖原偵查檢察官事實之認定及處分之決定
    ，倘調查結果，尚不足以動搖原事實之認定及處分之決定者
    ，仍不能率予交付審判，均合先敘明。
四、經查：
(一)證人即佳冠實業股份有限公司（下稱佳冠公司）負責人聶遠
    東於偵查中到庭結稱：我是佳冠公司負責人，佳冠公司向偉
    錡公司買潤滑油已經2 年了，我都是打電話給偉錡公司的會
    計人員訂貨，然後告訴人會來向我收款，所以我主觀上認為
    告訴人就是偉錡公司之負責人。當時我還欠偉錡公司有4 萬
    8,000 多元的貨款，而我用以支付該款項之客票後來退票，
    告訴人就在94年6 月10日來店裡拿取上開7 箱煞車油以抵償
    貨款，告訴人那時只說要將各該煞車油再轉賣給客戶，並沒
    有特別說是要為自己拿貨的，我也當場開了1 張出貨單給告
    訴人。取貨之後幾天，告訴人又拿前開出貨單要我補填「7
    月26日付清」，我補簽當時的意思，也就是要以上開7 箱煞
    車油抵佳冠公司對偉錡公司之欠款等語綦詳（參見臺灣高雄
    地方法院檢察署93年度他字第4395號卷，第47至48頁），且
    核與卷附佳冠公司出貨單（同卷第31頁）、月結單（同卷第
    7-8 頁）所示相符，自堪信屬實，則告訴人多次代表（理）
    偉錡公司出面處理與佳冠公司間之業務往來，且告訴人在搬
    運上開7 箱煞車油之時，並未特別言明其係出於為自己之意
    思而搬運者，另佳冠公司負責人聶遠東乃係因積欠偉錡公司
    貨款乃應允告訴人搬運上開7 箱煞車油資為抵償等節，均堪
    認定。
(二)綜合前揭交易外觀，再佐以4 萬8,000 多元之貨款債務關係
    ，自始乃存於佳冠與偉錡公司間一節，已堪認以上開7 箱煞
    車油抵債之合意，乃發生於佳冠、偉錡2 公司間，從而自證
    人聶遠東應允告訴人搬運上開7 箱煞車油之時起，各該煞車
    油之所有權即由佳冠公司改歸屬偉錡公司、而非實際進行搬
    運之告訴人個人甚明。是以被告丙○○以偉錡公司負責人之
    身分，指示公司員工即被告甲○○於93年7 月20或21日搬運
    上開7 箱煞車油，乃係搬運偉錡公司自己所有之物，自無何
    不法所有意圖可言，而非可逕以竊盜罪相繩。至告訴人於93
    年7 月25日發現上開7 箱煞車油遭被告朱建昇取走後，固旋
    於翌日，再次前往佳冠公司並向證人聶遠東言明係以自有資
    金代償票款之旨，惟此本無足更異前已發生之所有權變動效
    力（縱證人聶遠東於93年7 月26日再次就上開7 箱煞車油與
    告訴人個人達成另一抵償合意，因其已非各該煞車油之所有
    人，自屬無權處分，又告訴人係屬惡意，亦不生善意受讓之
    問題）；告訴人執自己事後單方面之意思變更，進而謂被告
    丙○○先前指示被告甲○○搬運上開7 箱煞車油等行為，乃
    係竊取告訴人所有之物，殊無足取。
(三)末退步言，縱堪認上開7 箱煞車油係屬告訴人所有，惟查，
    告訴人所承租之高雄市○○○路68號倉庫，於93年5 、6 月
    前，曾借予偉錡公司堆放各式物品使用；又告訴人於93年6
    月10日間前往佳冠公司搬運上開7 箱煞車油後，乃即搬入該
    倉庫中；另被告甲○○於93年7 月20或21日前往搬運上開7
    箱煞車油之前，曾先與會計楊雅筌確認公司內仍有煞車油之
    庫存，經核對後，方前往搬運各節，也分據告訴人及楊雅筌
    各自陳明在卷（同卷第54-56 頁），而可堪認定，則由上開
    7 箱煞車油乃放置於偉錡公司所使用之倉庫，且被告甲○○
    係先與會計確認後方搬運各該煞車油等情，確應認被告2 人
    就上開7 箱煞車油並無不法所有之意圖，是以原偵查檢察官
    所為之不起訴處分及臺灣高等法院高雄分院檢察署檢察長所
    為再議駁回之處分，就此部分之採證與認事用法，也核無違
    背經驗法則、論理法則與證據法則之處，甚為顯明。
五、至聲請人關於以證人身分傳訊被告丙○○、甲○○，及另傳
    訊證人商育偉、台北富邦商業銀行即前揭客票之付款銀行林
    政龍副理、高雄市政府警小港分局漢民派出所警員即受理本
    案警員宋炫其等聲請，俱未見其於偵查中提出，於法本有未
    合；且與其另請求之再次傳訊證人聶遠東、楊雅筌，與勘驗
    上開7 箱煞車油之外觀包裝等部分，核均不能變易上開7 箱
    煞車油應係屬偉錡公司所有之認定，而俱無足動搖原事實之
    認定及處分之決定，自均無調查之必要，檢察官未予（及）
    調查，也無違誤。
六、綜上所述，經本院審核結果，本案尚乏積極證據足資審認被
    告2 人有何竊盜犯行，而原偵查檢察官所為之不起訴處分及
    臺灣高等法院高雄分院檢察署檢察長所為再議駁回之處分，
    並無聲請人所指摘不利被告等之事證未經詳為調查或斟酌之
    情事，其採證與認事用法，又無違背經驗法則、論理法則與
    證據法則之處，則聲請人猶執前詞聲請交付審判，指摘原不
    起訴處分及再議駁回處分之理由不當，復未能提出原偵查卷
    內所有之確切證據供本院調查參酌，以推翻原不起訴處分及
    再議駁回處分之理由，揆諸上開說明，本件交付審判之聲請
    為無理由，應予駁回。
七、依刑事訴訟法第258條之3 第2 項前段，裁定如主文。
中　　華　　民　　國　　94　　年　　12　　月　　16　　日
                  刑事第十庭  審判長法  官  徐美麗
                                    法  官  楊淑珍
                                    法  官  莊珮吟
正本證明與原本無異。
不得抗告。
中　　華　　民　　國　　94　　年　　12　　月　　16　　日
                                    書記官  蔡妮君
